【裁判字號】    92,交聲,1680
【裁判日期】    921205
【裁判案由】    交管條例聲異
【裁判全文】
臺灣板橋地方法院交通事件裁定                九十二年度交聲字第一六八號
    原處分機關  交通部公路總局臺北區監理所
    異  議  人
    即受處分人  乙○○○
右列異議人即受處分人因違反道路交通管理處罰條例案件，對於交通部公路總局臺北
區監理所於民國九十二年十月十七日所為之處分（原處分案號：板監違字第裁四一－
ＣＧ0000000號），聲明異議，本院裁定如左：
        主  文
異議駁回。
        理  由
一、異議意旨略以：臺北縣政府警察局舉發異議人於民國九十一年五月二十日十七時
    三十四分許，駕駛車牌號碼ＯＸＩ─九三號重型機車，在臺北縣中和市○○路
    、漢民路口因「闖紅燈」違規，經員警以相機採證後，以北丙○交字第ＣＧ00
    00000號舉發違反道路交通管理事件通知單逕行舉發。異議人以舉發員警在
    無任何人證、物證之情形下，舉發異議人闖紅燈，實難以令人心服，爰聲明異議
    ，請求撤銷原處分等語。
二、按汽車駕駛人，行經有燈光號誌管制之交岔路口闖紅燈者，處一千八百元以上五
    千四百元以下罰鍰，並記違規點數三點，道路交通管理處罰條例第五十三條、第
    六十三條第一項第三款分別定有明文。
三、經查：證人即舉發警員甲○○到庭證稱：本件是我舉發，時間很久了，當時中山
    路往永和方向行經漢民路口時，遇到紅燈，號誌已經紅燈，異議人機車行駛在內
    側車道，我站在路口中央，鳴笛、吹哨、手勢指揮要他停止，但他沒有停止，就
    左轉往漢民路行駛，我就照相下來，照片十七點三十四分這張是異議人轉過去後
    被我照下來的，因為我用單眼相機對焦照下來時他已經轉到照片上這個位置，如
    另外照片編號二、三的黑色圈圈的人孔蓋的位置，照片中異議人左轉的方向燈還
    在亮著。異議人是已經紅燈了還左轉，其他四張違規人在綠燈時行進，未依規定
    在二段式左轉被照下來的（均詳見本院九十二年十二月三日訊問筆錄），復有照
    片五幀在卷可稽。異議人雖辯稱：我都是二段式左轉，警察一定看錯人了，照片
    上是我的車沒有錯，但是那時我已經騎到路邊了，我都是轉彎過很久後才關方向
    燈云云。然衡諸常情，異議人如確係依規定二段式左轉，因需於待轉區等待號誌
    變換，並非直行時逕行左轉，自無打左邊方向燈之必要。惟依照片所示，異議人
    所騎乘之機車左邊方向燈係閃亮中，無疑佐證異議人於該路口係逕行左轉而未依
    規定行駛。參酌證人所提其餘照片之相關位置綜合研判，證人所述情節應可採信
    。從而，異議人所辯尚難採信，本件事證明確，堪以認定。原處分機關援引首揭
    規定，裁處異議人罰鍰新臺幣四千五百元，並記違規點數三點，於法並無違誤，
    本件異議為無理由，應予駁回。
四、據上論結，應依道路交通案件處理辦法第十九條，裁定如主文。
中      華      民      國    九十二    年      十二      月      五    日
                                        臺灣板橋地方法院交通法庭
                                            法  官  李君豪
右正本證明與原本無異。
如不服本裁定，應於送達後五日內，向本院提出抗告狀。
                                            書記官  楊灥
中      華      民      國    九十二    年      十二      月      五    日


司法院資訊處製作；財團法人民間司法改革基金會備份。
